Images du répertoire du notaire René Fortuné Martin de la Paquerais pour l'étude XVI
Archives nationales de France
Images du répertoire du notaire René Fortuné Martin de la Paquerais pour l'étude XVI
2 juillet 1819 - 14 octobre 1825
MC/RE/XVI/14
Etude XVI; Martin de la paquerais, René-Fortuné
Un registre
Archives nationales de France
Minutes et répertoires: la loi 2008-696 du 15 juillet 2008 relative aux archives a fixé à 75 ans à compter de la date de l'acte, ou à 25 ans à compter de la date du décès de l'intéressé si ce délai est plus bref, le délai de communication des minutes et répertoires des notaires; ce délai est porté à 100 ans à compter de la date de l'acte si le document se rapporte à un mineur (code du Patrimoine, articles L213-2, 4e d et 5e).
Autres documents de l'étude (dossiers de clients, comptabilité...): s'agissant d'archives privées, ces documents sont communicables selon les modalités fixées par le déposant ou le donateur.
Certains documents ne sont pas accessibles sous leur forme originale en raison de leur mauvais état de conservation.
Registre entré aux Archives nationales en 1961.
278 feuillets de papier manuscrits, hauteur 35 x largeur 25 cm, composé de 7 cahiers foliotés par le notaire. Le registre est en bon état.
Registre folioté en 2004 (foliotation non visible à l'écran)
Images des répertoires de l’étude XVI
Archives de l'étude XVI
répertoire d'officier public ministériel
- Répertoire chronologique pour la période du 2 juillet 1819 au 14 octobre 1825, 2 juillet 1819 - 14 octobre 1825; MC/RE/XVI/14
  Le répertoire contient les informations suivantes: 1. le n° de l'acte dans l'année; 2. date du jour; 3. nature de l'acte passé en brevet; 4. nature de l'acte passé en minute; 5. nom, prénom, domicile des parties, indication sur la situation et les prix des biens; 6. date d'enregistrement de l'acte; 7. droits d'enregistrement.
  Attention: seuls les actes passés en minute sont conservés; les actes mentionnés dans le répertoire comme passés en simple brevet (colonne 3) ne sont pas conservés par les notaires et ne sont donc pas versés au Minutier (ils sont remis aux clients).
  répertoire
  - Liste chronologique des actes pour la période du 2 juillet au 31 décembre 1819, 2 juillet - 31 décembre 1819; 1 r°-21 r°; 21 feuillets
  - Liste chronologique des actes pour la période du 1er janvier au 31 décembre 1820, 1er janvier - 31 décembre 1820; 21 r°-59 v°; 39 feuillets
  - Liste chronologique des actes pour la période du 1er janvier au 31 décembre 1821, 1er janvier - 31 décembre 1821; 59 v°-96 r°; 38 feuillets
  - Liste chronologique des actes pour la période du 2 janvier au 31 décembre 1822, 2 janvier - 31 décembre 1822; 96 r°-130 v°; 35 feuillets
  - Liste chronologique des actes pour la période du 2 janvier au 31 décembre 1823, 2 janvier - 31 décembre 1823; 130 v°-171 r°; 42 feuillets
  - Liste chronologique des actes pour la période du 2 janvier au 31 décembre 1824, 2 janvier - 31 décembre 1824; 171 r°-228 v°; 58 feuillets
    - du 2 janvier au 30 juin 1824, 2 janvier - 30 juin 1824; 171 r°-197 r°; 27 feuillets
    - du 1er juillet au 31 décembre 1824, 1er juillet - 31 décembre 1824; 197 r°-228 v°; 32 feuillets
  - Liste chronologique des actes pour la période du 3 janvier au 14 octobre 1825, 3 janvier - 14 octobre 1825; 228 r°-278 r°; 51 feuillets
    - du 2 janvier au 30 juin 1825, 2 janvier - 30 juin 1825; 228 r°-259 v°; 32 feuillets
    - du 1er juillet au 14 octobre 1825, 1er juillet - 14 octobre 1825; 259 v°-278 r°; 20 feuillets